# 报告期新增子公司合并现金流量表处理

提问人：金宝妈咪 时间：2020-12-31 15:33:08
请教陈老师：
本报告期内新增一家A子公司，拟将A公司自 1 月 1 日至 12 月 31 日的财务数据纳入合并范围。将A公司的单体现金流量表纳入合并现金流量表时，因上年合并报表中不包含A公司期初货币资金，因此本年纳入合并报表时，将支付的购买A公司的现金扣除A公司期初现金及现金等价物余额后的差额，因为差额为负，所以在合并现金流量表中将该差额列示在“收到其他与投资活动有关的现金”，通过这种方式，将A公司的期初现金及现金等价物余额纳入合并报表，麻烦问一下，这种处理方法是否合适，谢谢。

回答人：chenyiwei
若该项企业合并属于非同一控制下合并，且购买日为 1 月 1 日，则你的处理合理。